# 关于附注披露问题

提问人：llxiaoxi 时间：2022-05-13 01:34:56
目前在做港股报告披露，关于递延所得税资产需要分类披露一年以内转回和一年以后转回，这一年以内转回和一年以后转回分类原则是什么？各位帮忙解惑下谢谢！！！！！

回答人：chenyiwei
个人理解是按照暂时性差异的预计转回时间分类披露，例如，对于资产减值准备导致的可抵扣暂时性差异，应考虑对应的资产减值准备能否在下一年度通过核销或处置资产，并将相关损失予以税前扣除的方式实现转回；职工薪酬相关的暂时性差异则考虑相应的应付职工薪酬能否在下一年度内发放并获得税前扣除等。其他暂时性差异也应当根据其特点合理确定预计转回时间。